【裁判字號】    98,交易,563
【裁判日期】    981116
【裁判案由】    公共危險
【裁判全文】
臺灣臺北地方法院刑事判決             98年度交易字第563號
公  訴  人  臺灣臺北地方法院檢察署檢察官
被      告  甲○○
                      4樓
上列被告因公共危險案件，經檢察官提起公訴（臺灣臺北地方法
院檢察署98年度偵字第20191 號），被告於準備程序中就被訴事
實為有罪之陳述，經裁定改用簡式審判程序，本院判決如下：
    主  文
甲○○服用酒類，不能安全駕駛動力交通工具而駕駛，累犯，處
有期徒刑柒月。
    事  實
一、甲○○於民國89年間，因公共危險案件，經臺灣士林地方法
    院以89年度湖交簡字第432 號判決判處拘役35日、緩刑2 年
    確定；又於93年間因公共危險案件，經臺灣士林地方法院以
    92年度士交簡字第1763號判決判處有期徒刑2 月確定，業於
    93年3 月19日易科罰金執行完畢；又於94年間，因公共危險
    案件，經本院以94年度交易字第143 號判決判處有期徒刑5
    月確定，已於94年7 月22日易科罰金執行完畢；又於95年間
    ，因公共危險案件，經臺灣士林地方法院以95年度交易字第
    176 號判決判處有期徒刑6 月確定，亦於95年10月30日易科
    罰金執行完畢；復於96年間，因公共危險案件，經臺灣士林
    地方法院以96年度交簡字第578 號判決判處有期徒刑6 月確
    定，已於97年3 月27日易科罰金執行完畢。詎其仍不知悔改
    ，明知酒醉不得駕車，竟於98年8 月10日晚間21時許，在臺
    北縣新莊市○○路上之小吃店與客戶飲用啤酒，迄晚間22時
    許，已達不能安全駕駛動力交通工具之狀態，仍駕駛車牌號
    碼7767-SH 號自小客車欲返回位在臺北市南港區之住處，嗣
    於同日晚間23時43分許，行經臺北市○○區○○路30巷口時
    ，為警攔查，經檢測其呼氣酒精濃度值達每公升1.01毫克，
    始悉上情。
二、案經臺北市政府警察局信義分局報告臺灣臺北地方法院檢察
    署檢察官提起公訴，嗣於本院準備程序進行中，甲○○就被
    訴事實為有罪之陳述，經裁定改行簡式審判程序。
    理  由
一、訊據被告甲○○對於上揭犯罪事實均坦承不諱，並有酒精測
    試濃度表1 紙（見臺灣臺北地方法院檢察署98年度偵字第20
    191 號卷，下稱偵卷第7 頁至第9 頁）、刑法第一百八十五
    條之三案件測試觀察紀錄表1 紙（見偵卷第16頁）、生理平
    衡檢測表1 紙（見偵卷第17頁）、臺北市政府警察局舉發違
    反道路交通管理事件通知單1 紙（見偵卷第14頁）等件在卷
    可證，是被告前開任意性自白有上開證據足資佐證，堪認與
    事實相符，應予採信。且按刑法第185 條之3 所規定服用酒
    類，不能安全駕駛動力交通工具而駕駛者，應負刑事責任，
    揆其立法目的在藉抽象危險犯之犯罪構成要件，以嚇阻酒後
    駕車者對道路交通安全之危害，本不以發生實害為必要。而
    所謂不能安全駕駛之認定，並無一定之數值可供界定，而係
    由法院以一般社會通念之客觀標準，足生公共危險時即足。
    目前行政機關所採取締酒後駕車之參考標準，係依法務部於
    88年5 月10日邀集司法院刑事廳、交通部、行政院衛生署、
    內政部警政署及中央警察大學等機關開會，所為凡呼氣酒精
    濃度逾每公升含0.55毫克時，即屬不能安全駕駛之決議。上
    開會議決議本身固僅屬檢警取締酒後駕車之參考，尚無拘束
    法院之效力，惟以上開會議決議所採之標準，係參考美國、
    德國及日本等國家所進行之酒精濃度與精神狀態之測試實驗
    ，亦即各項實驗均發現凡呼氣中酒精濃度達每公升0.55毫克
    時，就人之生理方面，已產生視覺反應遲鈍、影像不能集中
    、同時不能看清前方路況及車旁照後鏡等狀況，及駕駛能力
    已受有影響、肇事率已為一般人正常人之10倍之事實。而被
    告經警攔檢測試其呼氣中酒精濃度每公升高達1.01毫克，是
    依據上開說明，被告確有於飲用酒類後，已達不能安全駕駛
    動力交通工具而仍然駕駛之犯行。從而，本件事證明確，被
    告犯行已堪認定，應依法論科。
二、核被告所為係犯刑法第185 條之3 服用酒類不能駕駛動力交
    通工具而駕駛之公共危險罪。又被告曾於94年間，因公共危
    險案件，經本院以94年度交易字第143 號判決判處有期徒刑
    5 月確定，已於94年7 月22日易科罰金執行完畢；又於95年
    間，因公共危險案件，經臺灣士林地方法院以95年度交易字
    第176 號判決判處有期徒刑6 月確定，亦於95年10月30日易
    科罰金執行完畢；復於96年間，因公共危險案件，經臺灣士
    林地方法院以96年度交簡字第578 號判決判處有期徒刑6 月
    確定，已於97年3 月27日易科罰金執行完畢等情，有臺灣高
    等法院被告前案紀錄表1 份在卷足徵（見本院卷第4 頁至第
    6 頁），是被告於前次有期徒刑之執行完畢後，5 年以內故
    意再犯本件有期徒刑以上之罪，為累犯，應依刑法第47條第
    1 項規定，加重其刑。爰審酌被告曾有多次飲用酒類達不能
    安全駕駛動力交通工具程度而駕駛之行為，已如前述，而酒
    精成分對人之意識能力具有不良影響，超量飲酒後會導致對
    週遭事務之辨識及反應能力較平常狀況薄弱，被告服用酒類
    達平衡感、穩定性、控制力、注意力、駕駛能力均降低、意
    識模糊不清、嚴重不能安全駕駛之程度，猶不知悔改心存僥
    倖，執意駕駛動力交通工具，對一般往來之人車均生高度危
    險性，罔顧他人生命、身體、健康、財產安全，惡性非輕，
    對社會造成莫大之危險，惟此次犯後坦承犯行、非無悔意，
    且幸未因酒後駕車肇事致人死傷或發生任何財產損失等一切
    情狀，量處如主文所示之刑，以資懲儆。
三、據上論斷，依刑事訴訟法第284 條之1 、第273 條之1 第1
    項、第299 條第1 項前段，刑法第185 條之3 、第47條第1
    項 ，判決如主文。
本案經檢察官楊婉鈺到庭執行職務
中    華    民    國    98    年    11    月    16    日
                  刑事第十七庭法  官 葉力旗
上正本證明與原本無異。
如不服本判決，應於判決送達後10日內向本院提出上訴狀（應抄
附繕本）。
                              書記官 林碧華
中    華    民    國    98    年    11    月    16    日
附錄本案論罪科刑法條全文
中華民國刑法第185條之3
服用毒品、麻醉藥品、酒類或其他相類之物，不能安全駕駛動力
交通工具而駕駛者，處1 年以下有期徒刑、拘役或科或併科15萬
元以下罰金。


司法院資訊處製作；財團法人民間司法改革基金會備份。
